臺灣臺中地方法院刑事判決（節本）　95年度金重訴字第1485號
公　訴　人　臺灣臺中地方法院檢察署檢察官
被　　　告　辛○○○
選任辯護人　吳憲明律師
被　　　告　丁○○
選任辯護人　戊○○律師
被　　　告　庚○○
　　 　　　 己○○
上二人共同　郭隆偉律師
選任辯護人
被　　　告　乙○○
指定辯護人　本院公設辯護人　卯○○
被　　　告　李為萍（原名丙○○）
選任辯護人　甲○○律師
上列被告等因違反銀行法等案件，經檢察官提起公訴（95年度偵
字第7417號）及移送併案審理（95年度偵字第9017號），本院判
決如下：
    主    文
辛○○○共同法人行為負責人，違反除法律另有規定外，非銀行
不得經營收受存款業務之規定，其犯罪所得達新臺幣壹億元以上
，處有期徒刑玖年。扣案如附表貳所示之物品沒收。
丁○○共同法人行為負責人，違反除法律另有規定外，非銀行不
得經營收受存款業務之規定，其犯罪所得達新臺幣壹億元以上，
處有期徒刑捌年拾月。扣案如附表貳所示之物品沒收。
張金池共同法人行為負責人，違反除法律另有規定外，非銀行不
得經營收受存款業務之規定，其犯罪所得達新臺幣壹億元以上，
處有期徒刑捌年。扣案如附表貳所示之物品沒收。
己○○與法人行為負責人，共同違反除法律另有規定外，非銀行
不得經營收受存款業務之規定，其犯罪所得達新臺幣壹億元以上
，處有期徒刑柒年陸月。扣案如附表貳所示之物品沒收。
乙○○共同法人行為負責人，違反除法律另有規定外，非銀行不
得經營收受存款業務之規定，其犯罪所得達新臺幣壹億元以上，
處有期徒刑捌年。扣案如附表貳所示之物品沒收。
李為萍與法人行為負責人，共同違反除法律另有規定外，非銀行
不得經營收受存款業務之規定，其犯罪所得達新臺幣壹億元以上
，處有期徒刑柒年。扣案如附表貳所示之物品沒收。
    犯罪事實
一、辛○○○與丁○○、黃邦文（由本院另案審理）於民國九十
    三年七月一日，在臺中市○區○○○路一段二Ｏ一號二八樓
    ，籌組「赫普生技事業股份有限公司」（下稱「赫普公司」
    ，九十四年間遷移至目前登記地址，即臺中市○區○○○路
    一段十二號八樓），由辛○○○自任董事長，丁○○任職總
    經理（九十四年七月三十一日離職），黃邦文任職顧問，庚○○為董事兼任執行總監，丑○○、子○○、林俐含、辰○
    （九十四年八月間起兼任董事）、壬○○（以上五人均由本
    院另案審理）任職執行總監，己○○、李為萍（原名丙○○
    ）、癸○○（原名李喬紳）、寅○○、陳蕙玲（以上三人均
    由本院另案審理）任職總監，乙○○任職臺南分公司（未為
    分公司登記，址設臺南市○○路○段一五九號十三樓之二）
    負責人（職稱為經理），負責臺南地區業務，並將收得會員
    之資金，匯回臺中的「赫普公司」入帳，並於九十四年十一
    月一日起，接任「赫普公司」總經理。渠等均參與「赫普公
    司」產業經營方向、紅利及獎金制度的決策，為「赫普公司
    」相關制度的決策者。辛○○○、丁○○、庚○○、乙○○
    、辰○並為「赫普公司」法人之負責人。辛○○○、丁○○
    、庚○○、己○○、乙○○、李為萍、黃邦文、丑○○、子
    ○○、林俐含、辰○、壬○○、癸○○、寅○○、陳蕙玲均
    明知除法律另有規定外，非依銀行法組織登記之銀行，不得
    經營收受存款業務，亦不得以收受投資或使加入為股東或其
    他名義，向多數人或不特定人收受款項或吸收資金，而約定
    或給付與本金顯不相當之紅利、利息、股息或其他報酬；多
    層次傳銷，其參加人如取得佣金、獎金或其他經濟利益，主
    要係基於介紹他人加入，而非基於其所推廣或銷售商品或勞
    務之合理市價者，不得為之；有價證券之募集、價款繳納憑
    證之發行，除政府債券或經主管機關核定之其他有價證券外
    ，非向主管機關申報生效後，不得為之；有價證券之募集，
    不得有虛偽、詐欺或其他足致他人誤信之行為，竟共同基於
    違反上開銀行法、公平交易法、證券交易法及意圖為自己不
    法之所有，以詐術使人將本人之物交付為常業之犯意聯絡（
    丁○○因於九十四年七月底自「赫普公司」離職，故對離職
    後被告辛○○○等人違反價款繳納憑證之發行，非向主管機
    關申報生效後，不得為之規定之犯行及其他其離職後之犯行
    ，並無犯意聯絡及行為分擔），自九十三年七月間起，先以
    多層次傳銷的方法，對外招攬不特定人投資「赫普公司」成
    為會員，再由投資會員憑藉「赫普公司」階級制度及高額獎
    金發放的誘因，招攬更多不特定人投資「赫普公司」成為會
    員，以迅速壯大組織，再以給付會員與本金顯不相當之紅利
    ，作為吸引不特定人投資的手段，而達到違法吸收資金的目
    的，期間為免會員懷疑「赫普公司」僅有吸金，卻無投資項
    目及實際經營，無法長期維持高額獎金及紅利之發放，復輔
    以誇大或虛偽的詐術，於每個星期六下午，在「赫普公司」
    定期舉辦說明會，或在「赫普公司」臺南分公司不定期舉辦
    說明會，由辛○○○等人輪流擔任主持人或講師，以播放影
    片、印製海報、架設網站（網址：www.hope-life.net.com.
    tw）等方式，向不特定之投資者及會員誇飾或佯稱「赫普公
    司」投資種植蘭花、生產有機醬油、蒸汽鍋爐、從事有機廢
    棄物處理等事業，獲利極佳，遠景可期等語，致不特定之投
    資者及會員誤認「赫普公司」確有實際經營事業，遠景可期
    且獲利無虞，而陸續加入或增加投資款項。辛○○○等人為
    因應獎金和紅利累增的壓力，自九十四年四月間起，復行構
    思以會員加入成為即將成立的「赫普環保生物科技股份有限
    公司」（九十四年十二月十五日始為設立登記，登記地址為
    臺中市西屯區○○區○○路二十號，董事長辛○○○，下稱
    「赫普環保公司」）股東，得領取「赫普環保公司」日後發
    行之股票及給付與本金顯不相當之紅利的雙重誘因，繼續吸
    引投資者將資金投入「赫普公司」，而在未經向主管機關申
    報生效前，即為有價證券之募集及違法吸收資金。嗣復因「
    赫普公司」並無實際營業，無法繼續吸收資金，而「赫普環
    保公司」在登記地址已有購置一套有機廢棄物處理設備，足
    以繼續誆騙不特定投資者及會員「赫普環保公司」將致力於
    有機廢棄物處理的經營，乃更以將「赫普公司」會員投資資
    金轉換為「赫普環保公司」股票及直接以「赫普環保公司」
    即將發行股票，而繼續向不特定人為有價證券之募集，以繼
    續吸收資金，並自九十四年十一月一日起，製作「赫普環保
    公司」認股憑證（價款繳納憑證），發放給投資會員收執，
    以為日後換發「赫普環保公司」股票的憑證，未向主管機關
    申報生效，而為有價證券的募集及價款繳納憑證的發行，並
    於有價證券的募集，為詐欺行為。迄至九十四年十二月間止
    ，共有如附表壹所示之二百六十七位被害人投資資金成為會
    員，並將投資款項交給辛○○○等人或直接匯款至「赫普公
    司」在合作金庫銀行中港分行開立之帳號00000000
    00000號帳戶及在合作金庫銀行中權分行開立之帳號0
    000000000000號帳戶內。辛○○○等人截至丁○○於九十四年七月底離職為止，合計犯罪所得達新臺幣（
    下同）一億四千六百零二萬七千七百十二元，辛○○○等人
    （不含丁○○）截至九十四年十二月間止，合計犯罪所得達
    一億四千六百五十四萬六千五百十二元。茲析述「赫普公司
    」違反公平交易法、銀行法、證券交易法及常業詐欺取財犯
    行如下：
（一）「赫普公司」違反銀行法、證券交易法（未向主管機關申
      報生效，而為有價證券的募集及價款繳納憑證的發行）的
      犯行細節：
      (一)「赫普公司」將投資者的投資單位，於九十三年七月間
        起，至九十四年五月間止，定為每單位一萬九千八百元
        ，自九十四年六月間起，調整為每單位二萬元，其本利
        攤還（即本金加紅利【或稱為車馬費】）之發放，分為
        下列三個階段：
        1.九十三年七月間起（此時間加入者為第一期投資會員
          ，自九十三年八月十五日起，開始領取本利攤還，以
          後每個月一期，各期會員權益因制度更改而有不同，
          詳如後述），預估本利攤還三萬五千元，分十三期現
          金本利攤還，第一期給付一千元，第二期起，至第十
          一期止，每期增加二百元，第十二期給付六千元，第
          十三期給付七千元。扣除本金一萬九千八百元，平均
          年利率高達百分之七十．八六，而給付與原本顯不相
          當的紅利。
        2.九十四年二月間起（即第七期投資會員加入時間），
          全面改為預估本利攤還三萬二千元，分十五期現金本
          利攤還，第一至十三期，每期給付一千六百元，第十
          四期給付四千二百元，第十五期給付七千元，扣除本
          金一萬九千八百元，平均年利率高達百分之四十九．
          二九，而給付與原本顯不相當的紅利。
        3.九十四年四月間起（即第十期投資會員加入時間），
          全面與會員簽訂隱名合夥契約書，以圖規避銀行法的
          規定，並將本利攤還改為二十期，每期給付六百元，
          並將第一期至第六期即已加入的會員，預估本利攤還
          仍維持三萬五千元，由該會員依附件壹所示之第一至
          六期加入會員，自一至二十期可領取之現金本利攤還
          ，實際給付共二萬五千元，餘款一萬元，則由會員自
          行選擇配發「赫普環保公司」股票或再行轉投資，扣
          除本金一萬九千八百元者，平均年利率高達百分之四
          十六．Ｏ六；第七期至第九期即已加入的會員，預估
          本利攤還仍維持三萬二千元，由該會員依附件貳所示
          之第七至九期加入會員，自一至二十期可領之現金本
          利攤還，實際給付共二萬四千元，餘款八千元，則由
          會員自行選擇配發「赫普環保公司」股票或再行轉投
          資，扣除本金一萬九千八百元，平均年利率百分之三
          十六．九七；第十期以後始加入的會員，預估本利攤
          利三萬元，第一至十八期，每期給付六百元，第十九
          期給付六千三百元，第二十期給付六千九百元，餘款
          六千元作為保留股東盈餘，可選擇配發「赫普環保公
          司」股票或再行轉投資（詳附件），扣除本金一萬
          九千八百元者，平均年利率百分之三十．九Ｏ；扣除
          本金二萬元者，平均年利率百分之三十，而給付與原
          本顯不相當的紅利，並為「赫普環保公司」有價證券
          的募集。
      (二)而「赫普公司」自九十四年十一月一日起，將會員投資
        的款項轉換為「赫普環保公司」股票，或自九十四年十
        一月一日起，直接為「赫普環保公司」股票的募集，係
        依下列方式進行：
        1.「赫普公司」第一至六期加入的會員，以每單位三萬
          五千元折價為二萬八千元；第七至十二期加入的會員
          ，以三萬二千元折價為二萬五千元；第十三至十四期
          加入的會員，以三萬元折價二萬四千元（以上均必須
          扣除已領回之本金攤還），再以九十四年十一月一日
          起，至同年月三十一日止，認購價格每股十二元；九
          十四年十一月一日起，至同年三十日止，認購價格每
          股十五元；九十四年十二月一日起，至同年月三十一
          日止，認購價格每股十六元，換算認購之股數。
        2.直接購買「赫普環保公司」股票者，以每單位二萬元
          ，再以九十四年十月一日起，至同年月三十一日止，
          認購價格每股十元；九十四年十一月一日起，至同年
          月三十日止，認購價格每股十二元；九十四年十二月
          一日起，至同年月三十一日止，認購價格每股十三元
          ，換算認購之股數。
        3.再由「赫普公司」計算可轉入「赫普環保公司」的股
          金及股數，或計算會員直接購買「赫普環保公司」股
          票的股金及股數，由會員親自填寫「赫普環保公司」
          認股書，再由「赫普環保公司」統一製作「赫普環保
          公司」認股憑證（價款繳納憑證），並自九十四年十
          一月一日陸續發放該認股憑證與投資會員收執，作為
          日後換發「赫普環保公司」股票的憑證，而為有價證
          券之募集及價款繳納憑證之發行。
（二）「赫普公司」違反公平交易法的犯行細節：
      (一)投資者投資「赫普公司」一個投資單位（九十三年七月
        間起，至九十四年五月間止，每單位為一萬九千八百元
        ，自九十四年六月間起，調整為每單位二萬元），即可
        成為「赫普公司」會員，領取價值一萬一千元的創業產
        品，並取得推薦下線會員及領取獎金的資格，組織階級
        依序為會員、主任、經理、督導、總督導、總監及執行
        總監。會員左、右下線各累積二十個單位或左、右下線
        共累積四十個單位，當月即晉升為主任；左、右下線各
        培養一位主任，當月即晉升為經理；左、右下線各培養
        一位經理，當月即晉升為督導；左、右下線各培養一位
        督導，當月即晉升為總督導；左、右下線各培養一位總
        督導，當月即晉升為總監；左、右下線各培養一位總監
        ，或一邊下線培養二位總監及另一邊下線培養二位總督
        導，當月即晉升為執行總監。
      (二)獎金共分為推薦獎金、組織獎金、輔導獎金、超額獎金
        、領導分紅獎金及全國分紅獎金。推薦獎金即每推薦下
        線會員投資一份（一個投資單位），即可獲得一千五百
        元獎金；組織獎金採週結，雙週領，即下線會員左右下
        線各有一個投資單位（左、右對碰）即可領取獎金一千
        元，各有一百個投資單位（左、右對碰）即可領取獎金
        十萬元；輔導獎金即直推下線三代組織獎金的百分之十
        ，例如第一代三人，組織獎金三十萬元乘以百分之十為
        三萬元、第二代組織九人，組織獎金九十萬元乘以百分
        之十為九萬元、第三代二十七人，組織獎金一百五十萬
        元乘以百分之十為十五萬元，輔導獎金合計為二十七萬
        元；超額獎金即公司當月總份數乘以四百元，例如當月
        全國總份數為三千份，超額獎金為三千份乘以四百元為
        一百二十萬元，若當月全國總Ｐ值（即左、右對碰數）
        為一百二十，則一百二十萬除以一百二十，即每Ｐ為一
        萬元，若該會員當月左、右對碰的Ｐ值為十二，則當月
        的超額獎金即一萬元乘以十二為十二萬元；領導分紅獎
        金即公司當月總份數乘以六百二十元，例如當月全國總
        份數為三千份，領導分紅獎金為三千份乘以六百二十元
        為一百八十六萬元，若當月全國總點數為六千二百點，
        則一百八十六萬元除以六千二百點，即每點點值為三百
        元，若會員當月聘階為經理，分紅點數為二點（聘階為
        督導，分紅點數為三點；聘階為總督導，分紅點數為四
        點；聘階為總監，分紅點數為五點；聘階為執行總監，
        分紅點數為五點），會員當月組織對碰為二百碰（Ｐ值
        ），則該會員實際分紅點數為二點乘以二百碰為四百點
        ，則當領導分紅獎金即當月點值三百元乘以四百點為十
        二萬元；全國分紅獎金即公司每完成一份，提撥八十元
        作為全國分紅，晉升為執行總監者可參加分紅，例如公
        司有三位執行總監，公司當月總份數為三千份，八十元
        乘以三千份為二十四萬元，每月執行總監可分得之全國
        分紅獎金為二十四萬元除以三位執行總監為八萬元。其
        多層次傳銷制度，使參加人取得獎金，係基於介紹他人
        加入，而非基於其所推廣或銷售商品或勞務之合理市價
        者。
      (三)九十四年八月一日，「赫普公司」將獎金制度略作調整
        ，推薦獎金由每單位一千五百元變更為六百元；組織獎
        金由一碰一千元調整為八百元，即由週領最高五萬元，
        月領二十萬元，調整為週領四萬元，月領十六萬元；輔
        導獎金百分之十比例不變，但金額隨著組織獎金調降；
        領導分紅獎金由當月總份數乘以六百二十元，調整為三
        百五十元；全國分紅由每件提撥八十元，調整為五十元
        ，並取消超額獎金。惟其多層次傳銷制度，仍使參加人
        取得獎金，係基於介紹他人加入，而非基於其所推廣或
        銷售商品或勞務之合理市價者。
（三）「赫普公司」常業詐欺取財及違反證券交易法（有價證券
      之募集，有詐欺之行為）犯行細節：
      「赫普公司」係為吸金之目的而成立之公司，本身並無自
      營事業，辛○○○等人為免不特定投資者或會員懷疑「赫
      普公司」僅有吸金，卻無投資項目及實際經營，無法長期
      維持高額獎金及紅利之發放，竟向不特定投資者及會員施
      以下列誇大或虛偽的詐術，致不特定投資者及會員陷於錯
      誤，而投資「赫普公司」成為會員或繼續投資「赫普公司
      」，自九十四年四月間起，更以領取「赫普環保公司」日
      後發行之股票及由「赫普公司」給付與本金顯不相當之紅
      利，輔以誇大或虛偽的詐術，詐騙不特定投資者及會員將
      資金投入「赫普公司」。辛○○○等並以此詐欺取財為常
      業，並自九十四年四月間起，於有價證券之募集時為詐欺
      行為，細述如下：
      (一)辛○○○等人明知「赫普公司」種植蝴蝶蘭的投資，僅
        止於與農騰生技科技股份有限公司（下稱「農騰公司」
        ）業務員蔡田龍洽談階段，尚未實際購得土地種植，遑
        論種植技術的移轉或蘭花產品的銷售，竟向不特定投資
        者及會員誇稱：「赫普公司」專責蝴蝶蘭經營運作，營
        業額大、獲利佳、成長快速，未來在美國上市，成為蝴
        蝶蘭領域之龍頭老大，「赫普公司」組織栽培方式，生
        產分生苗，產量大、品質穩定，未來展望、前途看俏。
        「赫普公司」現有細胞組織栽培場，只能供應瓶苗栽種
        面積約二十公頃，與二百公頃之數，尚差一大截，故須
        擴建增加產能等語，並於安排不特定投資者及會員參觀
        「農騰公司」草屯蝴蝶蘭組織培養場時，向不特定投資
        者及會員誇稱該草屯蝴蝶蘭組織培養場為「赫普公司」
        的草屯蝴蝶蘭組織培養場；於參觀臺南縣六甲鄉土地（
        該土地亦僅止於洽購階段，並未實際購得土地）時，刻
        意在該土地設置「赫普生物科技園區，土地面積五千五
        百坪，溫室建造四千二百坪，建造時間九十三年八月一
        日至十二月三十一日」招牌，以取信於不特定投資者或
        會員，致渠等誤認「赫普公司」的蘭花種植已處於量產
        及擴產的階段，不僅栽植技術成熟，且獲利穩定，「赫
        普公司」日後之紅利及獎金發放無虞，而投資或加碼繼
        續投資「赫普公司」。
      (二)辛○○○等人明知「赫普公司」有機醬油的投資，僅止
        於評估階段，並未實際投資，竟向不特定投資者及會員
        誇稱：「赫普公司」目前國外已接洽之國家有日本、韓
        國、馬來西亞、泰國及新加坡等，韓國已經下單，每天
        需要二十噸成品，惟目前工廠只能生產每天十噸，國內
        有多家連鎖店需要上架，預計每天需求量約三十噸。「
        赫普公司」預計購買工業區舊有廠房，約地坪二千三百
        坪，廠房更新投入五條生產線，預計每天生產量達到五
        十噸。原有承租台糖五十公頃土地栽種魯梅克林蔬菜，
        預計保留既有栽種面積，增加二百公頓，全部採取與農
        民契作，增加產量，降低成本等語，並於安排不特定投
        資者及會員參觀雲林「綠益康生物科技廠」（非赫普公
        司旗下事業）時，刻意在門口懸掛「歡迎本公司股東會
        員蒞臨參觀指導－赫普集團雲林醬油廠」紅色布條，以
        取信於不特定投資者或會員，致渠等誤認「赫普公司」
        的有機醬油生產已處於量產及擴產的階段，不僅原物料
        得自給自足，且訂單及獲利穩定，「赫普公司」日後之
        紅利及獎金發放無虞，而投資或加碼繼續投資「赫普公
        司」。
      (三)辛○○○等人明知「赫普公司」工業用鍋爐的投資，僅
        止於評估階段，並未實際投資，竟向不特定投資者誇稱
        ：舊有鍋爐燃料使用重油，每台（二十頓等級）每月燃
        料使用成本需五百萬元，現改用赫普鍋爐使用木屑燃料
        ，可節省一百萬元以上，客戶端不需重新購置鍋爐，由
        赫普提供，鍋爐維修也不用愁，由赫普技術方負責，僅
        需負擔每月燃料使用成本，目前已有造紙廠與赫普簽約
        ，一簽七年等語，以取信於不特定投資者或會員，致渠
        等誤認「赫普公司」的工業用鍋爐技術成熟，已有合作
        配合的客戶，遠景可期且獲利無虞，「赫普公司」日後
        之紅利及獎金發放無虞，而投資或加碼繼續投資「赫普
        公司」。
      (四)辛○○○等人明知「赫普公司」從事有機廢棄物的投資
        ，僅止於評估階段，並未實際投資，亦未與「雲林縣西
        螺鎮公所」或「西螺蔬菜批發市場」有任何有機廢棄物
        處理經營權的接洽或訂約，且「赫普公司」並無任何足
        以處理「西螺蔬菜批發市場」每日廢棄蔬果四十公噸有
        機廢棄物的廠房或處理設備，竟向不特定投資者及會員
        佯稱：目前「赫普公司」與中部以北最大蔬果批發市場
        雲林西螺簽約（有機回收乃西螺鎮長之政策）一簽九年
        ，並有臺中、南投、桃園、臺北各縣前來視察，市場潛
        力非常大等語，且為佯裝「赫普公司」已與「西螺蔬菜
        批發市場」簽約，取得該市場每日有機廢棄物四十公噸
        處理經營權之龐大商機的假象，竟與湯淳清、巳○○、
        陳俊宏（以上三人就違反銀行法、公平交易法及證券交
        易法部分，並無犯意聯絡及行為分擔，並由本院另案審
        理）共同基於常業詐欺取財的犯意聯絡，於九十三年十
        二月十日，在「赫普公司」舉辦「西螺蔬菜批發市場有
        機廢棄物合作經營簽約儀式」，由子○○擔任主持人，
        黃邦文擔任介紹人，該簽約儀式「赫普公司」的簽約對
        象，既非「赫普公司」轉投資的「順利生化科技股份有
        限公司」（址設雲林縣西螺鎮○○路五四一之一號，董
        事長為黃邦文，下稱「順利公司」，「赫普公司」雖轉
        投資「順利公司」，惟實際並無任何經營或合作），亦
        非湯淳清、巳○○、陳俊宏的凱爾蘭生化科技有限公司
        （下稱「凱爾蘭公司」），實為辛○○○等人為佯裝「
        赫普公司」轉投資的「順利公司」已與「西螺蔬菜批發
        市場」簽約，取得該市場每日有機廢棄物四十公噸處理
        經營權之龐大商機的假象，所舉辦的虛偽簽約儀式，並
        於簽約儀式過程中，刻意以紅色布條載明「西螺蔬菜批
        發市場有機廢棄物合作經營簽約儀式」，懸掛於簽約場
        地上方，混淆為「赫普公司」或「赫普公司」轉投資的
        「順利公司」與「西螺蔬菜批發市場」簽約之外觀，由
        辛○○○、丁○○擔任「赫普集團」代表，與假扮「西
        螺蔬菜批發市場」代表的湯淳清、陳俊宏、巳○○舉辦
        已取得「西螺蔬菜批發市場」每日廢棄果菜四十公噸有
        機廢棄物處理經營權之簽約儀式，取信在場不特定投資
        者及會員，並拍攝成錄影光碟供日後於說明會中不斷播
        放，藉此鼓吹、招攬不特定投資者或會員，致不特定投
        資者或會員誤信「赫普公司」為績優廠商，且已取得「
        西螺蔬菜批發市場」每日廢棄果菜四十公噸有機廢棄物
        處理經營權，遠景可期且獲利無虞，「赫普公司」日後
        之紅利及獎金發放無虞，而投資或加碼繼續投資「赫普
        公司」。
      (五)辛○○○等人因對外佯稱已與「西螺蔬菜批發市場」簽
        訂每日廢棄果菜四十公噸有機廢棄物處理經營權契約，
        卻無法就後續處理進程對投資會員有所交代，引起投資
        會員的質疑，為達掩飾及繼續吸金的目的，明知「赫普
        公司」就有機廢棄物的處理仍僅止於評估階段，不僅並
        無合作之有機廢棄物的原物料供應廠商，更無日後生產
        有機肥料的銷售或經銷通路，顯無任何對應的上下游廠
        商，「赫普公司」向坤漢工業有限公司（下稱「坤漢公
        司」）承租臺中市西屯區○○區○○路二十號廠房及向
        泳泰特生化科技股份有限公司（負責人陳輝星，下稱「
        泳泰特公司」）購買之有機廢棄物處理設備置放於該廠
        房，僅係為消弭投資會員對「赫普公司」並無實際從事
        有機廢棄物產業之質疑，竟再對外佯稱「赫普公司」已
        在臺中市西屯區○○區○○路二十號設置有機廢棄物處
        理廠房及設備，日後將成立「赫普環保公司」，並發行
        股票，專門從事「西螺蔬菜批發市場」及其他縣、市有
        機廢棄物處理，而於有價證券之募集為詐欺行為，致不
        特定投資者及會員誤認「赫普公司」確有從事有機廢棄
        物處理經營事業，日後成立的「赫普環保公司」將專門
        從事「西螺蔬菜批發市場」及其他縣、市有機廢棄物的
        處理，擁有龐大的商機，遠景可期且獲利無虞，「赫普
        公司」日後之紅利及獎金發放無虞，「赫普環保公司」
        的股票，亦有增值的空間，而投資或加碼繼續投資「赫
        普公司」及認購「赫普環保公司」的股票。辛○○○等
        人並自九十四年十一月一日陸續發放「認股憑證」（價
        款繳納憑證）與投資會員收執，作為日後換發「赫普環
        保公司」股票的憑證，並於九十四年十二月十五日為「
        赫普環保公司」之設立登記，以圖繼續矇騙投資會員。
二、因「赫普公司」宣布自九十四年十月間起，不再發放紅利獎
    金，且另以董事長辛○○○名義發送警示信函，向會員謊稱
    公司資金遭前總經理丁○○挪用投資股票，鼓吹會員增資，
    否則「赫普公司」即將倒閉，欲誘使不明狀況之投資會員再
    度挹注資金，並由各幹部成員子○○、丑○○等人通知投資
    會員，拿「赫普公司」隱名合夥契約書，換取「赫普環保公
    司」認股憑證方式，圖取信於漸起疑心之投資會員，惟仍因
    辛○○○等人開始對投資會員避不見面，紅利獎金無法發放
    與投資會員，投資會員至此始知受騙。
三、嗣於九十五年三月二十四日，由內政部警政署刑事警察局偵
    六隊、臺中縣警察局東勢分局，持本院核發之搜索票及臺灣
    臺中地方法院檢察署核發之拘票同步執行查緝，查獲辛○○○、丁○○及庚○○，並分別於丁○○住處查扣犯罪所得贓
    款五百十九萬元及在臺中市○區○○○路一段十二號八樓（
    赫普公司）、臺南市○○路○段一五九號十三樓之二（赫普
    臺南分公司）、臺中市○○區○○路四段六九六號十二樓之
    一等處，分別查扣會員名冊、業績日報表、隱名合夥契約書
    及宣傳資料等扣案證物（詳如九十五年他字第一八三四號卷
    附搜索扣押證明筆錄），因而查悉上情。
四、論罪科刑及適用法律：
（一）論罪及適用法律部分：
      (一)論罪部分：
        1.按銀行法所謂「業務」、公平交易法所謂「多層次傳
          銷之事業」或證券交易法所謂「有價證券的募集、發
          行」，均係指以反覆同種類之行為為目的之集合體或
          個人，具有多次性、持續性與集合性之內涵，是行為
          人縱有多次之吸收存款、介紹他人加入及有價證券的
          募集、發行之行為，亦不另成立連續犯甚明。而刑法
          上所謂常業犯，指反覆以同種類行為為目的之社會活
          動之職業性犯罪而言，至於犯罪所得之多寡，是否恃
          此犯罪為唯一之謀生職業，則非所問，縱令兼有其他
          職業，仍無礙於該常業犯罪之成立（最高法院八十五
          年臺上字第五一Ｏ號判例參照）。
        2.被告辛○○○、丁○○、庚○○、己○○、乙○○、
          李為萍及另案被告黃邦文、丑○○、子○○、林俐含
          、壬○○、辰○、癸○○、寅○○、陳蕙玲以收受投
          資名義，向不特定之人吸收資金，而給付與本金顯不
          相當之紅利，顯屬銀行法第二十九條之一之「以收受
          存款論」之範疇，核渠等所為，均係違反銀行法第二
          十九條第一項之除法律另有規定者外，非銀行不得經
          營收受存款業務之規定，其犯罪所得達一億元以上，
          應依同法第一百二十五條第一項後段、第三項之規定
          處罰。被告辛○○○、丁○○、庚○○、乙○○、另
          案被告辰○間，於被告丁○○在九十四年七月底離職
          前，有犯意聯絡及行為分擔，均為共同正犯；於被告
          丁○○在九十四年七月底離職後，被告辛○○○、陳
          金池、乙○○、另案被告辰○間，就上開違反銀行法
          之犯行，有犯意聯絡及行為分擔，均為共同正犯；而
          被告己○○、李為萍、另案被告黃邦文、丑○○、林
          志昇、林俐含、壬○○、癸○○、寅○○、陳蕙玲雖
          非「赫普公司」行為負責人，然與具有行為負責人身
          分之被告辛○○○（董事長）、丁○○（總經理）、
          庚○○（董事）、乙○○（經理【後晉升為總經理】
          ）、另案被告辰○（董事），共同實施上開違反銀行
          法之犯罪行為，依修正前刑法第三十一條第一項規定
          ，亦依被告丁○○離職前後，分別與被告辛○○○、
          丁○○、庚○○、乙○○及共犯辰○或被告辛○○○
          、庚○○、乙○○及共犯辰○成立共同正犯。
        3.被告辛○○○、丁○○、庚○○、己○○、乙○○、
          李為萍及另案被告黃邦文、丑○○、子○○、林俐含
          、壬○○、辰○、癸○○、寅○○、陳蕙玲為多層次
          傳銷，其參加人如取得獎金，主要係基於介紹他人加
          入，而非基於其所推廣或銷售商品或勞務之合理市價
          之行為，係違反公平交易法第二十三條禁止之規定，
          應依同法第三十五條第二項規定論處。於被告丁○○
          在九十四年七月底離職前，被告辛○○○、丁○○、
          庚○○、己○○、乙○○、李為萍及另案被告黃邦文
          、丑○○、子○○、林俐含、壬○○、辰○、癸○○
          、寅○○、陳蕙玲間，就上開違反公平交易法犯行，
          有犯意聯絡及行為分擔，均為共同正犯；被告丁○○
          在九十四年七月底離職後，被告辛○○○、庚○○、
          己○○、乙○○、李為萍及另案被告黃邦文、丑○○
          、子○○、林俐含、壬○○、辰○、癸○○、寅○○
          、陳蕙玲間，就上開違反公平交易法犯行，有犯意聯
          絡及行為分擔，均為共同正犯。
        4.被告辛○○○、丁○○、庚○○、己○○、乙○○、
          李為萍及另案被告黃邦文、丑○○、子○○、林俐含
          、壬○○、辰○、癸○○、寅○○、陳蕙玲係以具有
          股份有限公司規模的「赫普公司」作為組織體，利用
          多層次傳銷制度吸收會員，有計劃的施用上開詐術誘
          騙不特定人投資「赫普公司」，期間長達一年多，顯
          屬反覆以同種類行為為目的之社會活動之職業性犯罪
          。核渠等就施用詐術誘騙不特定人投資「赫普公司」
          之行為，係犯修正前刑法第三百四十條之常業詐欺取
          財罪。於被告丁○○在九十四年七月底離職前，被告
          辛○○○、丁○○、庚○○、己○○、乙○○、李為
          萍及另案被告黃邦文、丑○○、子○○、林俐含、謝
          明慧、辰○、癸○○、寅○○、陳蕙玲間，就上開常
          業詐欺取財犯行，有犯意聯絡及行為分擔，均為共同
          正犯；被告丁○○在九十四年七月底離職後，被告歐
          陽欽松、庚○○、己○○、乙○○、李為萍及另案被
          告黃邦文、丑○○、子○○、林俐含、壬○○、辰○
          、癸○○、寅○○、陳蕙玲間，就上開常業詐欺取財
          犯行，有犯意聯絡及行為分擔，均為共同正犯。而就
          「赫普公司」有關「西螺蔬菜批發市場有機廢棄物合
          作簽約儀式」之常業詐欺取財部分，尚有另案被告湯
          淳清、巳○○、陳俊宏與被告辛○○○、丁○○、陳
          金池、己○○、乙○○、李為萍及另案被告黃邦文、
          丑○○、子○○、林俐含、壬○○、辰○、癸○○、
          寅○○、陳蕙玲間，有犯意聯絡及行為分擔，亦為共
          同正犯。
        5.被告辛○○○、丁○○、庚○○、己○○、乙○○、
          李為萍及另案被告黃邦文、丑○○、子○○、林俐含
          、壬○○、辰○、癸○○、寅○○、陳蕙玲未向主管
          機關申報生效，即為「赫普環保公司」有價證券（股
          票）之募集，核渠等所為，係違反證券交易法第二十
          二條第一項之規定，應依證券交易法第一百七十五條
          規定處罰。於被告丁○○在九十四年七月底離職前，
          被告辛○○○、丁○○、庚○○、己○○、乙○○、
          李為萍及另案被告黃邦文、丑○○、子○○、林俐含
          、壬○○、辰○、癸○○、寅○○、陳蕙玲間，就上
          開違反證券交易法犯行，有犯意聯絡及行為分擔，均
          為共同正犯；被告丁○○在九十四年七月底離職後，
          被告辛○○○、庚○○、己○○、乙○○、李為萍及
          另案被告黃邦文、丑○○、子○○、林俐含、壬○○
          、辰○、癸○○、寅○○、陳蕙玲間，就上開違反證
          券交易法犯行，有犯意聯絡及行為分擔，均為共同正
          犯。
        6.被告辛○○○、庚○○、己○○、乙○○、李為萍及
          另案被告黃邦文、丑○○、子○○、林俐含、壬○○
          、辰○、癸○○、寅○○、陳蕙玲未向主管機關申報
          生效，即為「赫普環保公司」價款繳納憑證（認股憑
          證）之募集，核渠等所為，係違反證券交易法第二十
          二條第一項、第三項之規定，應依證券交易法第一百
          七十五條規定處罰。被告辛○○○、庚○○、己○○
          、乙○○、李為萍及另案被告黃邦文、丑○○、林志
          昇、林俐含、壬○○、辰○、癸○○、寅○○、陳蕙
          玲間，就上開違反證券交易法犯行，有犯意聯絡及行
          為分擔，均為共同正犯。
        7.被告辛○○○、丁○○、庚○○、己○○、乙○○、
          李為萍及另案被告黃邦文、丑○○、子○○、林俐含
          、壬○○、辰○、癸○○、寅○○、陳蕙玲於「赫普
          環保公司」有價證券之募集，為詐欺之行為，核渠等
          所為，係違反證券交易法第二十條第一項之規定，應
          依證券交易法第一百七十一條第一項第一款之規定處
          罰。於被告丁○○在九十四年七月底離職前，被告歐
          陽欽松、丁○○、庚○○、己○○、乙○○、李為萍
          及另案被告黃邦文、丑○○、子○○、林俐含、謝明
          慧、辰○、癸○○、寅○○、陳蕙玲間，就上開違反
          證券交易法犯行，有犯意聯絡及行為分擔，均為共同
          正犯；被告丁○○在九十四年七月底離職後，被告歐
          陽欽松、庚○○、己○○、乙○○、李為萍及另案被
          告黃邦文、丑○○、子○○、林俐含、壬○○、辰○
          、癸○○、寅○○、陳蕙玲間，就上開違反證券交易
          法犯行，有犯意聯絡及行為分擔，均為共同正犯。
        8.被告辛○○○、庚○○、己○○、乙○○、李為萍就
          上開六罪間，有方法、目的之牽連關係；被告丁○○
          就上開五罪間，有方法、目的之牽連關係，均為牽連
          犯，均應依修正前刑法第五十五條後段規定，從一重
          依銀行法第一百二十五條第一項後段、第三項之規定
          處罰。
        9.被告辛○○○、丁○○、庚○○、己○○、乙○○、
          李為萍就違反銀行法及常業詐欺取財罪以外之犯行；
          就附表壹編號十五、十六、十七、十八、四十、一一
          五、一三八、一四六、二一一、二一三、二三三、二
          四八所示之被害人部分之犯行；被告辛○○○、陳金
          池、己○○、乙○○、李為萍就附表壹編號二六六、
          二六七所示之被害人部分之犯行，公訴意旨雖未論及
          ，然與上開起訴部分，分別有牽連犯及實質上一罪關
          係，本為起訴效力所及，本院自應併予審理。
        10.被告丁○○及乙○○之辯護人雖辯護稱：本案檢察官
          起訴違反銀行法罪名及常業詐欺取財罪名，本質係相
          互排斥，無法併存等語。然本案被告辛○○○等人實
          際上係以收受投資名義，向不特定之人吸收資金，而
          給付與本金顯不相當之紅利，而違反銀行法第二十九
          條第一項之除法律另有規定者外，非銀行不得經營收
          受存款業務之規定，復因擔心僅吸收資金，卻無任何
          經營事業，恐將引起投資者的疑慮，且為達長期吸收
          資金之目的，而使用誇大或不實的詐術，來誘騙投資
          者投入資金。換言之，投資者投資「赫普公司」除著
          眼在高額的紅利外，亦因被告辛○○○等人施用詐術
          ，致投資者陷於錯誤，誤認「赫普公司」事業基礎穩
          固，有相當的保障，投入資金即可長期獲取高額紅利
          ，無庸擔心「赫普公司」僅為吸金之空殼公司，而放
          心投資款項。此與確有正常營收及業績的公司，僅係
          利用違反銀行法的方法來收受存款而吸收資金，單純
          違反銀行法之規定，或完全無意給付投資者紅利，僅
          係利用詐術詐騙投資者財物之犯罪態樣，單純該當詐
          欺取財犯行，均有所不同。本案被告辛○○○等人既
          同時兼具違反銀行法及常業詐欺取財之犯罪構成要件
          ，自難置其中一罪於不顧，附此說明。
      (二)新舊法比較部分：
        被告辛○○○、丁○○、庚○○、己○○、乙○○、李
        為萍行為後，刑法業於九十四年一月七日修正，同年二
        月二日公布，於九十五年七月一日施行，其中新法修正
        第二條、第二十八條、第三十一條、第三十三條、第五
        十五條、第五十九條之規定，並刪除第三百四十條之規
        定。按行為後法律有變更者，適用行為時之法律，但行
        為後之法律有利於行為人者，適用最有利於行為人之法
        律，現行刑法第二條第一項訂有明文。此條規定乃與刑
        法第一條罪刑法定主義契合，而貫徹法律禁止溯及既往
        原則，係規範行為後法律變更所生新舊法律比較適用之
        準據法，是刑法第二條本身雖經修正，但刑法第二條既
        屬適用法律之準據法，本身尚無比較新舊法之問題，應
        一律適用裁判時之現行刑法第二條規定，以決定適用之
        刑罰法律，先予辨明。又以本次刑法修正之比較新舊法
        ，應就罪刑有關之共犯、未遂犯、想像競合犯、牽連犯
        、連續犯、結合犯，以及累犯加重、自首減輕暨其他法
        定加減原因（如身分加減）與加減例等一切情形，綜其
        全部罪刑之結果而為比較，最高法院九十五年五月二十
        三日，著有九十五年度第八次刑庭會議決議可資參照。
        經查：
        1.按刑法條文雖經修正，但若僅屬單純之文字修飾，或
          將實務見解或法理明文化，而不涉及刑罰之輕重、構
          成要件之變更，或其他有利、不利於行為人之情形者
          ，即無庸依刑法第二條第一項之規定比較新舊法，而
          應依一般法律適用原則，適用「裁判時法」處斷（最
          高法院九十五年十一月十七日第二十一次刑事庭會議
          決議意旨參照）。修正前刑法第二十八條：「二人以
          上共同『實施』犯罪之行為者，皆為正犯。」與修正
          後同條：「二人以上共同『實行』犯罪之行為者，皆
          為正犯。」之規定，二者在用語上固有不同，惟其修
          法理由乃在原「實施」一詞之範圍，在解釋上是否包
          括「陰謀共同正犯」及「預備共同正犯」存有爭議，
          為杜爭議，明白宣示本條不包括「陰謀共同正犯」及
          「預備共同正犯」，但仍包括共謀共同正犯，乃將「
          實施」修正為「實行」，此觀諸立法理由說明即明，
          此部分法律修正後，既無有利、不利之情形，依照上
          開說明，應適用裁判時，即修正後刑法第二十八條規
          定（最高法院九十六年度臺上字第八二七號判決意旨
          參照）。
        2.刑法第三十一條第一項身分共犯於修正施行前之規定
          為「因身分或其他特定關係成立之罪，其共同實施或
          教唆幫助者，雖無特定關係，仍以共犯論。」；修正
          施行後之規定則為「因身分或其他特定關係成立之罪
          ，其共同實行、教唆或幫助者，雖無特定關係，仍以
          正犯或共犯論。但得減輕其刑。」揆諸本條之修正理
          由係以無身分或特定關係之共同正犯、教唆犯或幫助
          犯，其可罰性通常應較有身分或特定關係者為輕，惟
          又鑑於無身分或特定關係之正犯或共犯，其惡性較有
          身分或特定關係者為重之情形，亦屬常見，故增設但
          書規定得減輕其刑，以利實務之靈活運用。被告張秀
          環、李為萍並不具有「赫普公司」行為負責人之身分
          ，惟因其與具有「赫普公司」行為負責人身分之被告
          辛○○○、丁○○、庚○○、乙○○及另案被告辰○
          就違反銀行法之犯行，有犯意聯絡及行為分擔，依刑
          法第三十一條第一項之規定，亦成立身分共犯。因此
          ，比較上述修正前、後之刑罰法律，自以被告己○○
          、李為萍行為後之法律，即修正施行後之刑法第三十
          一條第一項規定較有利於被告己○○、李為萍。
        3.刑法第三十三條第五款規定，於九十四年一月七日修
          正、九十五年七月一日施行前之規定為：「罰金：一
          元以上。」與修正後之規定為：「罰金：新臺幣一千
          元以上，以百元計算之。」不同。比較新舊法結果，
          適用被告行為時之法律，即修正施行前之刑法第三十
          三條第五款規定，對被告辛○○○等人並無不利之情
          形。
        4.刑法第五十五條後段之牽連犯規定，於九十四年一月
          七日修正刪除，並於九十五年七月一日施行。是於新
          法修正施行後，被告辛○○○、庚○○、己○○、吳
          炳龍、李為萍所犯上開六罪；被告丁○○所犯上開五
          罪，即須分論併罰。比較新、舊法之結果，適用被告
          辛○○○、丁○○、庚○○、己○○、乙○○、李為
          萍行為時之法律，即修正施行前之刑法第五十五條後
          段之規定，從一重依銀行法第一百二十五條第一項後
          段、第三項之規定處罰，對被告辛○○○等人並無不
          利之情形。
        5.刑法第三百四十條常業詐欺罪之規定，於九十四年一
          月七日修正刪除，九十五年七月一日施行。刑法修正
          後，因常業犯已經刪除，應將被告辛○○○、丁○○
          、庚○○、己○○、乙○○、李為萍原屬常業犯之多
          次詐欺取財犯行分論併罰，合併計算其法定最高本刑
          的結果，較原常業犯之法定刑為重，依刑法第二條第
          一項之規定比較結果，適用被告辛○○○、丁○○、
          庚○○、己○○、乙○○、李為萍行為時之刑法第三
          百四十條常業詐欺罪規定論罪，對被告辛○○○等人
          較為有利。
        6.綜合上述各條文修正前、後之比較，揆諸前揭最高法
          院決議及修正後刑法第二條第一項前段、後段規定之
          「從舊、從輕」原則，被告辛○○○、丁○○、陳金
          池、乙○○應適用行為時之法律，即修正前刑法之相
          關規定予以論處，較為有利。而被告己○○、李為萍
          雖適用修正後刑法第三十一條第一項之規定較為有利
          ，然與罪刑有關之本刑部分，既不能割裂適用，則同
          時適用修正後之刑法，既因刪除第五十五條後段及第
          三百四十條之規定，而使被告己○○、李為萍所犯上
          開六個罪名，均須分論併罰，甚至常業詐欺取財罪名
          ，亦應改依數個詐欺取財罪名，而分論併罰，對被告
          己○○、李為萍更為不利，是綜其全部罪刑之結果而
          為比較，仍以適用修正前刑法之相關規定予以論處，
          對被告己○○、李為萍較為有利。
（二）科刑部分：
      (一)主刑部分：
        爰審酌被告辛○○○、丁○○、庚○○、己○○、李為
        萍於本案犯罪前，並無任何刑事前案紀錄，被告乙○○
        於本案犯罪前，僅有票據法修正前之刑事前案紀錄，有
        臺灣高等法院被告前案紀錄表附卷可稽，堪認渠等犯案
        前均品行尚佳，被告辛○○○、丁○○為本案的首謀，
        參與程度甚深，雖被告丁○○在九十四年七月底，已自
        「赫普公司」離職，然早在其離職前即已大量吸收不特
        定投資者的資金，此觀諸至被告丁○○於九十四年七月
        底離職為止，合計犯罪所得已達一億四千六百零二萬七
        千七百十二元，而被告丁○○離職後，被告辛○○○等
        人截至九十四年十二月間止，犯罪所得僅再增加五十一
        萬八千八百元，即可得知，是被告丁○○相較於被告辛○○○而言，惡性雖有略輕，然相較於被告庚○○、己○○、乙○○、李為萍而言，惡性仍較重大，而被告庚○○為董事兼執行總監，乙○○為經理並晉升總經理，
        不僅為「行為負責人」，且實際參與「赫普公司」的運
        作，其涉案程度僅次於被告辛○○○、丁○○，至於被
        告己○○、李為萍雖亦有參與主管會議，然其在公司內
        的階級僅為總監，於本案所獲取的利益，較執行總監階
        級為低，是被告己○○、李為萍惡性，均較被告庚○○
        、乙○○為低，其中李為萍參與主管會議的次數，又較
        被告己○○為少，其涉案程度較被告己○○明顯為低，
        並斟酌被告辛○○○等人不思以正當途徑經營「赫普公
        司」，吸收投資的過程中，嚴重違反銀行法、公平交易
        法、證券交易法等相關規定，甚至不惜施用詐術來詐騙
        被害人投資，完全漠視法律的存在，於吸收不特定人的
        資金後，復未思穩健經營「赫普公司」，致「赫普公司
        」自成立至為警查獲為止，未因其營利事業而獲致任何
        利潤，使不特定人投資的大量金錢，瞬間化為幻影而無
        從追償，除致生損害於附表壹所示之投資被害人，更嚴
        重損害國家對金融交易秩序之管理，被告辛○○○、丁○○、庚○○、己○○、乙○○、李為萍犯後均猶飾詞
        否認犯罪，態度不佳，且難認已有悔意等一切情狀，分
        別量處如主文所示之刑。
      (二)從刑部分：
        1.扣案如附表貳所示之物，分別係被告辛○○○等人所
          有，供渠等上開犯罪所用之物，業經查證無訛，爰依
          刑法第三十八條第一項第二款規定宣告沒收。至於扣
          案如附表所示之物，或非被告辛○○○等人所有，
          或非供本案犯罪所用之物，均無從為沒收之諭知，附
          此說明，
        2.按「犯本法之罪，因犯罪所得財物或財產上利益，除
          應發還被害人或得請求損害賠償之人外，屬於犯人者
          ，沒收之。如全部或一部不能沒收時，追徵其價額或
          以其財產抵償之。」銀行法第一百三十六條之一定有
          明文，此乃屬於沒收之特別規定。倘認為其因犯罪所
          得財物或財產上利益，應發還被害人或第三人者，則
          自不能宣告沒收，亦毋庸於主文宣告發還被害人或第
          三人，而僅應於理由欄敘明應發還被害人或第三人之
          意旨即可（九十三年度臺上字第三一九九號判決意旨
          參照）。本案扣案之現金五百十九萬元及被告歐陽欽
          松等人所吸收之資金，均為辛○○○等人犯銀行法之
          罪，因犯罪所得財物，然既應發還被害人，本院爰不
          為沒收之諭知，附此敘明。
據上論斷，應依刑事訴訟法第二百九十九條第一項前段，銀行法
第一百二十五條第一項後段、第三項，公平交易法第三十五條第
二項，證券交易法第一百七十一條第一項第一款，第一百七十五
條，刑法第十一條前段、第二條第一項前段、第二十八條、（修
正前）第三十一條第一項、（修正前）第三百四十條、（修正前
）第五十五條、第三十八條第一項第二款，判決如主文。
中　　華　　民　　國　　96　　年　　11　　月　　30　　日
                  刑事第十三庭  審判長法  官  李  秋  娟
                                      法　官  許  月  馨
                                      法　官  陳  得  利
上正本證明與原本無異。
如不服本判決，應於送達後十日內向本院提出上訴狀（須附繕本
），上訴於臺灣高等法院臺中分院。
                                　　　書記官  鐘  麗  芳
中　　華　　民　　國　　96　　年　　11　　月　　30　　日
附錄本案論罪科刑法條全文：
銀行法第一百二十五條
違反第二十九條第一項規定者，處三年以上十年以下有期徒刑，
得併科新臺幣一千萬元以上二億元以下罰金。其犯罪所得達新臺
幣一億元以上者，處七年以上有期徒刑，得併科新臺幣二千五百
萬元以上五億元以下罰金。
經營銀行間資金移轉帳務清算之金融資訊服務事業，未經主管機
關許可，而擅自營業者，依前項規定處罰。
法人犯前二項之罪者，處罰其行為負責人。
公平交易法第三十五條第二項
違反第二十三條規定者，處行為人三年以下有期徒刑、拘役或科
或併科新臺幣一億元以下罰金。
（修正前）中華民國刑法第三百四十條
以犯前條之罪為常業者，處一年以上、七年以下有期徒刑，得併
科五萬元以下罰金。
證券交易法第一百七十一條第一項
有下列情事之一者，處三年以上十年以下有期徒刑，得併科新臺
幣一千萬元以上二億元以下罰金：
一、違反第二十條第一項、第二項、第一百五十五條第一、五或
    第一百五十七條之一第一項之規定者。
二、已依本法發行有價證券公司之董事、監察人、經理人或受僱
    人，以直接或間接方式，使公司為不利益之交易，且不合營
    業常規，致公司遭受重大損害者。
三、已依本法發行有價證券公司之董事、監察人或經理人，意圖
    為自己或第三人之利益，而為違背其職務之行為或侵占公司
    資產。
證券交易法第一百七十五條
違反第十八條第一項、第二十二條、第二十八條之二第一項、第
四十三條第一項、第四十三條之一第二項、第三項、第四十三條
之五第二項、第三項、第四十三條之六第一項、第四十四條第一
項至第三項、第六十條第一項、第六十二條第一項、第九十三條
、第九十六條至第九十八條、第一百十六條、第一百二十條或第
一百六十條之規定者，處二年以下有期徒刑、拘役或科或併科新
臺幣一百八十萬元以下罰金。
